臺灣臺北地方法院民事判決  
110年度重訴字第695號
原      告  王景封  

被      告  陳玨銘  

            賴維澤  




上列當事人間因違反組織犯罪防制條例等案件，原告提起刑事附
帶民事訴訟，請求侵權行為損害賠償，經本院刑事庭裁定移送前
來（109年度重附民字第22號），本院於中華民國110年11月9日
言詞辯論終結，判決如下：
    主      文
一、被告甲○○應給付原告新臺幣壹仟零肆拾玖萬元，及自民國一
    ○九年三月十一日起至清償日止，按週年利率百分之五計算
    之利息；其中新臺幣伍佰玖拾玖萬元部分及其利息，被告乙
    ○○應與被告甲○○連帶給付。
二、訴訟費用由被告甲○○負擔五分之二，餘由被告連帶負擔。
三、本判決第一項得假執行。
    事實及理由
壹、程序部分
　　按訴狀送達後，原告不得將原訴變更或追加他訴，但被告同
    意、擴張或減縮應受判決事項之聲明者，不在此限，民事訴
    訟法第255條第1項第1、2款定有明文。查，本件原告起訴時
    原聲明：「被告連帶給付原告新臺幣（下同）1,170萬元，
    及自起訴狀繕本送達翌日起至清償日止，按週年利率5％計算
    之利息」（見附民卷㈠第5頁），嗣於本院民國110年10月5日
    言詞辯論期日變更為：「被告甲○○應給付原告1,170萬元，
    及自起訴狀繕本送達翌日起至清償日止，按週年利率5％計算
    之利息。其中720萬元部分及其利息，被告乙○○應與被告甲○
    ○連帶給付」（見本院卷第116頁）；復於110年11月9日言詞
    辯論期日減縮聲明為：「被告甲○○應給付原告1,049萬元，
    及自起訴狀繕本送達翌日起至清償日止，按週年利率5％計算
    之利息。其中599萬元部分及其利息，被告乙○○應與被告甲○
    ○連帶給付」（見本院卷第182頁），被告並均同意原告訴之
    聲明減縮（見本院卷第182至183頁），核原告所為之訴之變
    更分別符合經被告同意、減縮應受判決事項聲明之要件，揆
    諸上開法律規定，自應准許。
貳、實體部分
一、原告起訴主張：被告甲○○自107年1月間起，加入真實姓名年
    籍不詳綽號「項羽」之人組成之詐欺集團，並招募被告乙○○
    擔任其下車手，由真實姓名年籍不詳之詐欺集團成員於107
    年5月14日下午2時許，撥打電話予原告，佯稱為戶政事務所
    職員、員警，訛稱其涉及洗錢案，要求其將名下帳戶內之款
    項及基金解約，領取現金以調查、處理刑事案件，致原告陷
    於錯誤，於附表所示時間、地點，交付附表所示金額予附表
    所示詐欺集團成員，爰依民法第184條第1項前段、第185條
    第1項規定，請求被告負損害賠償責任，並聲明：被告甲○○
    應給付原告1,049萬元，及自起訴狀繕本送達翌日起至清償
    日止，按週年利率5％計算之利息；其中599萬元部分及其利
    息，被告乙○○應與被告甲○○連帶給付。
二、被告均同意原告主張之事實及請求之金額，對原告本件請求
    認諾。
三、按當事人於言詞辯論時為訴訟標的之捨棄或認諾者，應本於 其捨棄或認諾為該當事人敗訴之判決，民事訴訟法第384條定有明文。本件被告於本院言詞辯論期日就原告本件請求之 全部訴訟標的為認諾，有言詞辯論筆錄1 份可稽（見本院卷 第53頁反面），依上開法律規定，本院即應本於被告之認諾，為其敗訴之判決。是以，原告依民法第184條第1項前段、第185條第1項規定，請求被告甲○○給付原告1,049萬元，及自起訴狀繕本送達翌日（即109年3月11日，見附民卷㈠第5頁）起至清償日止，按週年利率5％計算之利息；其中599萬元部分及其利息，被告乙○○應與被告甲○○連帶給付，為有理由，應予准許。
四、本件係本於被告認諾所為之判決，依民事訴訟法第389條第 
    1項第1款之規定，應依職權宣告假執行。
五、本件係刑事附帶民事訴訟，由本院刑事庭裁定移送民事庭，
    依刑事訴訟法第504條第2項規定，固免納裁判費，惟訴訟費
    用本不限於裁判費，為使將來兩造另行陳報訴訟費用時，得
    以確定其數額，故仍諭知訴訟費用之負擔。又被告未證明原
    告無庸起訴，因而無民事訴訟法第80條之適用，爰依民事訴
    訟法第78條、第85條第2項規定，諭知被告訴訟費用負擔之
    比例如主文第2項所示。
中　　華　　民　　國　　110 　年　　11　　月　　12　　日
                  民事第八庭    法　官　吳佳樺
以上正本係照原本作成。
如對本判決上訴，須於判決送達後20日內向本院提出上訴狀。如
委任律師提起上訴者，應一併繳納上訴審裁判費。
中　　華　　民　　國　　110 　年　　11　　月　　12　　日
                                書記官  楊環宇

附表：
編號 詐欺集團成員 參與行為 交付時間 （民國） 交付地點 交付金額（新臺幣） 備註 1 少年王Ｏ 收取款項 107年6月4日 桃園市中平路桃園游泳池 110萬元   被告乙○○ 把風     2 少年王Ｏ 收取款項 107年6月5日 桃園市桃園區中山路與上海路鬍鬚張 110萬元   被告乙○○ 把風     3 少年王Ｏ 收取款項，轉交被告乙○○ 107年6月7日 同上 110萬元 張秉榮就編號3、6，與原告以60萬元和解（附民卷㈠第53頁）  張秉榮（已和解）       被告乙○○ 收取款項     4 少年王Ｏ 收取款項 107年6月8日 同上 110萬元   被告乙○○ 把風     5 陳貴霖（已和解） 收取款項 107年6月22日 同上 80萬元 陳貴霖與原告30萬元和解（附民卷㈠第53頁）  被告乙○○      6 張秉榮（已和解） 收取款項 107年6月25日 同上 200萬元 張秉榮就編號3、6，與原告以60萬元和解（附民卷㈠第53頁）  被告乙○○      7 卓承軒（另案刑事案件） 收取款項 107年6月26日 同上 200萬元  8 卓承軒（另案刑事案件） 收取款項 107年6月28日 同上 130萬元  9 卓承軒（另案刑事案件） 收取款項 107年7月9日 同上 120萬元  合計     1,170萬元